臺灣彰化地方法院刑事判決
110年度易字第693號
公  訴  人  臺灣彰化地方檢察署檢察官   
被      告  陳亨豪



上列被告因竊盜案件，經檢察官提起公訴（110年度偵緝字第157
號），本院判決如下：
    主  文
陳亨豪無罪。
    理  由
一、公訴意旨略以：被告陳亨豪前因竊盜案件，經本院以107年
    度易字第220號判處有期徒刑6月確定，於民國（下同）107
    年8月14日易科罰金執行完畢。猶不知悔改，意圖為自己不
    法所有，於109年11月20日9時43分許，前往彰化縣○○鄉○○路
    0000號施羽庭住宅前，將該住宅門鎖破壞後，進入該住宅內
    翻動手提包、抽屜，然未發現值錢物品而未遂離去。因認被
    告陳亨豪涉犯刑法第321 條第2項、第1項第2款、第1款之毀
    壞安全設備侵入住宅竊盜未遂罪嫌等語。
二、按犯罪事實應依證據認定之，無證據不得認定犯罪事實；又
    不能證明被告犯罪者，應諭知無罪之判決，刑事訴訟法第15
    4條第2項、第301條第1項分別定有明文。又事實之認定，應
    憑證據，如未能發現相當證據，或證據不足以證明，自不能
    以推測或擬制之方法，為裁判基礎；且認定犯罪事實所憑之
    證據，雖不以直接證據為限，間接證據亦包括在內，然而無
    論直接證據或間接證據，其為訴訟上之證明，須於通常一般
    之人均不致有所懷疑，而得確信其為真實之程度者，始得據
    為有罪之認定，倘其證明尚未達到此一程度，仍有合理之懷
    疑存在而無從使事實審法院得有罪之確信時，即應由法院為
    諭知被告無罪之判決（最高法院40年台上字第86號、76年台
    上字第4986號判例意旨參照）。再刑事訴訟法第161條第1項
    規定，檢察官就被告犯罪事實，應負舉證責任，並指出證明
    之方法，是檢察官對於起訴之犯罪事實，應負提出證據及說
    服之實質舉證責任，倘其所提出之證據，不足為被告有罪之
    積極證明，或其指出證明之方法，無從說服法院以形成被告
    有罪之心證，基於無罪推定之原則，自應為被告無罪判決之
    諭知（最高法院92年台上字第128號判例意旨參照）。
三、公訴意旨認被告陳亨豪涉犯刑法第321 條第2項、第1項第2
    款、第1款之毀壞安全設備侵入住宅竊盜未遂罪嫌，無非係
    以告訴人施羽庭於警詢之指述、證人朱翠華於警詢及偵查中
    之證述內容、監視器影像擷取照片為主要論據。
四、訊據被告陳亨豪堅雖坦承向朱翠華借用車牌號碼000－000機
    車騎乘等情，惟堅決否認有何毀壞安全設備侵入住宅竊盜未
    遂等犯行，辯稱；伊並未侵入施羽庭住處行竊等語。經查：
    證人朱翠華於本院審理中證述：被告確實有向伊借機車使用
    ，（提示本案竊嫌侵入住宅門口時之監視器翻拍照片供證人
    指認？）伊眼晴不好，看不出來等語，即依證人朱翠華之證
    詞及監視器影像擷取照片等均無法證明被告陳亨豪曾騎朱翠
    華所有機車前往本案發地點，侵入住宅竊盜等情。至於告訴
    人施羽庭指述內，僅能證明告訴人住宅於案發當日早晨有遭
    竊嫌侵入行竊，惟依卷內事證，尚無法直接認定該竊嫌是被
    告陳亨豪，即無證據得以認定被告陳亨豪即為行竊之人。故
    依上開事證，均尚未達足信被告陳亨豪確有起訴意旨所指加
    重竊盜犯行之程度，自不能遽以加重竊盜罪相繩。
五、綜上所述，本案公訴人之舉證，仍有合理之懷疑存在，尚未
    達於通常一般之人均不致有所懷疑，而得確信其為真實之程
    度，無從形成被告有罪之確信，此外，復查無其他積極證據
    足資證明被告有起訴意旨所指加重竊盜犯行，本件既不能證
    明被告之罪行，依前開說明，應為被告無罪之諭知，以昭審
    慎。
據上論斷，應依刑事訴訟法第301條第1項前段，判決如主文。
本案經檢察官劉智偉提起公訴、檢察官吳皓偉到庭執行職務。
中　　華　　民　　國　　111 　年　　3 　　月　　21　　日
                  刑事第七庭  法  官  鮑  慧  忠
以上正本證明與原本無異。
如不服本判決應於收受判決後20日內向本院提出上訴書狀，並應
敘述具體理由。其未敘述上訴理由者，應於上訴期間屆滿後20日
內向本院補提理由書( 均須按他造當事人之人數附繕本) 「切勿
逕送上級法院」。
中　　華　　民　　國　　111 　年　　3 　　月　　21　　日
                              書記官  顧  嘉  文